臺灣桃園地方法院刑事判決　　　　　　　　　　　　　九十三年度訴緝字第三九號
　　公 訴 人　臺灣桃園地方法院檢察署檢察官
　　被　　告　甲○○
右列被告因妨害自由等案件，經檢察官提起公訴（八十九年度偵字第一八一九八號）
，本院判決如左：
    主  文
甲○○無罪。
    事  實
一、公訴意旨略以：被告甲○○與方志賢（業經本院判處有期徒刑六月確定）及林煌
    輝（業經本院判決無罪確定）夥同姓名年籍不詳之男、女共五人，於民國八十九
    年十一月二十六日凌晨二時三十分許，分乘車號ＡＫ－六０九九號、Ｃ四－六一
    八七號二輛自用小客車，到桃園縣蘆竹鄉○○村○○街九號向陳源清索討債務，
    因僅見陳源清之父乙○○及其弟丙○○在場而陳源清本人不在場致討債未果，方
    志賢等人竟基於共同挾持逼債及傷害之犯意聯絡，以「若你們不配合，就將你們
    灌下去」等言語恫嚇或強推、毆打等非法方式，挾持乙○○、丙○○上車，致丙○○受有左臉頰紅腫、左頸瘀血之傷害，並剝奪其二人之行動自由後，載往桃園
    縣大溪鎮仁和里隆德新村一八八號，且留下該姓名年籍不詳之女子在上址屋內看
    守。到達桃園縣大溪鎮隆德新村一八八號後，被告林輝煌將丙○○帶進屋內拘禁
    ，方志賢則再駕車將乙○○帶回桃園縣蘆竹鄉○○村○○街九號住處後，接該名
    女子共同返回大溪鎮。嗣經警據報，於八十九年十一月二十六日上午八時三十分
    許，循線在桃園縣大溪鎮隆德新村一八八號查獲方志賢及該名女子，丙○○始得
    以脫困，因認被告甲○○涉犯刑法第三百零二條第一項剝奪他人行動自由，第二
    百七十七條第一項傷害罪云云。
二、按犯罪事實應依證據認定之，無證據不得推定其犯罪事實。又不能證明被告犯罪
    者，應諭知無罪之判決，刑事訴訟法第一百五十四條第二項、第三百零一條第一
    項分別定有明文。再按事實之認定，應憑證據，如未能發現相當證據，或證據不
    足以證明，自不能以推測或擬制之方法，為裁判基礎，有最高法院四十年台上字
    第八六號判例可資參照。
三、本件公訴人認被告甲○○涉犯上開罪行，無非以告訴人乙○○、丙○○於警訊、
    偵查中之指訴及卷附之車籍資料查詢報表一紙為憑據。惟訊據被告則堅詞否認有
    前揭妨害自由及傷害犯行，並辯稱：當時係案外人徐鳳桂向伊購買之吉普車故障
    須維修，伊即將伊所有車號ＡＫ－六０九九號自用小客車借由徐鳳桂使用，不知
    徐鳳桂竟將該車輛開去犯案，伊亦並未與徐鳳桂一同參與本件犯罪等語。經查，
    被告所辯，核與證人徐鳳桂所證：「（當天是否在場？）‧‧‧，案發當時，有
    我、方志賢、方志賢的女友、魏仲駿，及壹個叫阿勝的人，甲○○是賣我車的人
    ，他沒有去，我不曉得阿勝的名字，我沒有打他們。」、「（甲○○是否阿勝？
    ）當天是阿勝去，甲○○並不是阿勝。」等語相符，且本院於九十年九月四日當
    庭提示被告甲○○之口卡片與告訴人乙○○及丙○○指認，並詢問被告於案發時
    是否在場時，告訴人二人均答稱：「看不清楚，無法辨認，當時是以汽車的車號
    來指認。」，告訴人丙○○並於九十三年四月一日與被告對質後指稱：「（是否
    能夠指認當庭被告案發當時是否在場？）我能夠指認，但被告當天並沒有在場，
    當天那個人的長相確定不是被告，但那個人身高、體型與被告類似，是叫阿勝，
    負責開車，是另外一人，不是被告，在這件案件中，他從未出現過。」等語，顯
    見被告甲○○確未與方志賢等人共犯本件妨害自由等罪，僅係因曾將其所有車號
    ＡＫ－六０九九號之車輛借予徐鳳桂使用，而遭誤認指涉上開罪行之情甚明，尚
    難僅憑告訴人乙○○、丙○○依警方提供車主之口卡照片及卷附之車籍資料查詢
    報表一紙而遽認被告甲○○涉有上開犯行。此外，復查無其他積極證據足認被告
    有如公訴人所指之犯行，應認不能證明被告甲○○犯罪，爰依法諭知無罪之判決
    。
據上論斷，應依刑事訴訟法第三百零一條第一項，判決如主文。
本案經檢察官鍾和憲到庭執行職務。
中      華        民        國    九十三  年    四    月      十五      日
                                臺灣桃園地方法院刑事第八庭
                                    審判長法  官  林  恆  吉
                                          法  官  吳  為  平
                                          法  官  劉  秀  君
右正本證明與原本無異。
如不服本判決，應於判決送達後十日內向本院提出上訴狀( 應附繕本 )，上訴於臺灣
高等法院。
                                          書記官  邱  仲  騏
中      華        民        國    九十三  年    四    月      十五      日
